Tester Automatyzujący

Rafał Michalski 508 273 006

rafallovesworking@gmail.com https://rafalloves.dev/

Kluczowe umiejętności i kwalifikacje:

Proaktywny i nastawiony na rozwój tester automatyzujący zajmujący się pełnym procesem testowania: identyfikacją i opisem przypadków testowych, automatyzacją procesów testowych i prezentacją wyników w przystępny sposób.

Doświadczenie komercyjne w testowaniu oprogramowania, od zidentyfikowania przypadku testowego i rozpisania go na kroki, przez napisanie skryptu wykonującego te kroki, po zinterpretowanie i przedstawienie rezultatów. Umiejętność testowania aplikacji powstałych na każdym frameworku. Umiejętności programowania na wysokim poziomie. Znajomość zagadnień z zakresu DevOps.

Kluczowe kompetencje:

- Selenium, Appium, REST Assured
- Playwright, Cypress
- Spring Framework, Cucumber
- Postman, Git, Jira, Docker
- Java, JavaScript, Typescript, HTML5, CSS3, SQL

Doświadczenie zawodowe:

04.2023 - obecnie

Quality Minds sp. z o. o. Test Automation Lead

Automatyzacja testów oprogramowania do oceny ryzyka dla czołowej firmy reasekuracyjnej (API + GUI).

Zakres obowiązków:

- Zarządzanie zespołem testerskim. Mentoring i code review.
- Przepisanie trzech frameworków testowych na Typescript (Cucumber, Playwright i Supertest paralelizacja testów).
- Projektowanie pipelineów z testami.
- Prowadzenie szkoleń wewnętrznych.
- Prowadzenie rekrutacji technicznej.

02.2022 - 03.2023

Tester Automatyzujący

Ework Group

Samodzielnie odpowiedzialny za stworzenie i utrzymanie frameworku z paralelizacją testów, obsługą środowisk i internacjonalizacją w Selenium.

Zakres obowiązków:

- Samodzielne zaprojektowanie frameworku testowego dla dwóch kluczowych dla biznesu serwisów.
- Pisanie i utrzymywanie testów.
- Tworzenie pipelineów z testami.
- Testy API i GUI, korzystające z nowych funkcji Selenium 4 (Chrome Dev Protocol)
- Stworzenie modułu odpowiedzialnego za automatyczne propagowanie wyników testów do TestRail.
- Stworzenie bazy danych wraz z kontrolerem REST do zapisywania wyników testów (Java + Spring + MySQL).
- Mentoring młodszych członków zespołu.
- Drobne poprawki na frontendzie (React)

10.2021 - 12.2021 **C&F S. A.**

Tester Automatyzujący

Automatyzacja testów oprogramowania do zarządzania produkcją dla czołowej firmy farmaceutycznej.

Zakres obowiązków:

- Opracowywanie testów automatycznych (Java, Selenium) UI i API na podstawie zadanych kryteriów.
- Refaktoring i utrzymywanie starego kodu.

08.2021 - 02.2022 **Apricot Sp. z o.o.**

Tester Automatyzujący

Samodzielne testowanie aplikacji internetowych w Cypress.

Zakres obowiązków:

- Współpraca z Klientem w zakresie określania wymagań biznesowych i utrzymania testów.
- Samodzielne ustalenie przypadków testowych
- Prezentacja wyników w przyjazny sposób i nauczenie Klienta samodzielnej obsługi skryptów.

2021 - obecnie

Freelancer

Tester Automatyzujący i Konsultant

Tworzenie frameworków do automatyzacji testów na zlecenie. Konsulting w zakresie QA i automatyzacji testów.

Wykształcenie:

2010 – 2012 Uniwersytet Warszawski Matematyka

2009 – 2012 Szkoła Główna Handlowa Metody Ilościowe w Ekonomii i Systemy Informacyjne

Znajomość języków obcych:

Angielski: biegły (C1)

Niemiecki: średniozaawansowany w piśmie (B1)